【裁判字號】    95,交聲,637
【裁判日期】    951120
【裁判案由】    聲明異議
【裁判全文】
臺灣高雄地方法院刑事裁定             95年度交聲字第637號
原處分機關  交通部公路總局高雄區監理所
異  議  人  乙○○
上列異議人即受處分人對於交通部公路總局高雄區監理所中華民
國95年9 月12日所為之裁決處分（裁決書案號：高監營裁字第80
-B00000000號），聲明異議，本院裁定如下：
    主  文
異議駁回。
    理  由
一、異議意旨略以：異議人即受處分人於95年7 月18日中午12時
    50分許，駕駛車牌號碼OGJ-193 號重型機車沿高雄市○○○
    路東向西方向行駛，行經尚仁街口，異議人之機車後輪越過
    七賢路上停止線時，交通號誌仍為黃燈，直至行經該路口中
    央附近，號誌始轉為紅燈，可見異議人僅係「搶越黃燈」，
    而未闖紅燈。然異議人隨後在七賢一路與民族二路口停等紅
    燈時，竟遭自七賢路對向車道後方疾駛而來之員警開單告發
    異議人闖紅燈，並由原處分機關裁處異議人罰鍰新台幣（下
    同）1,800 元併記違規點數3 點，原處分機關裁罰依據之事
    實顯然有誤，又無照片或影帶等科學儀器證據可資佐證，其
    裁罰顯違背證據法則，為此聲明異議，請求撤銷原處分。
二、按汽車駕駛人，行經有燈光號誌管制之交岔路口闖紅燈者，
    處新臺幣（下同）1,800 元以上5,400 元以下罰鍰，道路交
    通管理處罰條例第53條第1 項定有明文。再依同法第63條第
    1 項第3 款規定，汽車駕駛人有第53條之情形者，除依原條
    款處罰鍰外，並予記違規點數3 點。
三、訊據異議人固坦認於上揭時地騎乘車號OGJ-193 號重型機車
    沿高雄市○○○路東向西方向行駛至與尚仁街之交叉口之事
    實，惟否認有何闖越紅燈之行為。而經證人即當時舉發異議
    人違規事實之警員甲○○到庭證稱：本案係我舉發，當時我
    駕駛巡邏車沿尚仁街北向南方向行駛至與七賢一路之交叉路
    口前，我抬頭看一下尚仁街的交通號誌是綠燈，便準備要向
    前進入七賢一路路口，正要進入時，即看到異議人駕駛之機
    車自七賢一路自左而右駛過尚仁街（即自東向西方向）往民
    族二路駛去，我遂右轉要去欄停異議人，剛好民族二路之交
    通號誌係紅燈，我便前去要求正在停等紅燈的異議人出事證
    件並開單告發等語。而舉發員警甲○○與異議人素不認識，
    亦無仇怨，主觀上並無惡意誣陷異議人之動機，且觀諸甲○
    ○就案發始末為如此巨細靡遺之陳述，經異議人及本院當庭
    詰問亦未發現前後有何矛盾或與經驗法則相違之處，又與異
    議人自承當時確騎乘機車行經該處、發現號誌已變更為黃燈
    、及有「搶越黃燈」之情節大致相符，綜上堪認證人證詞之
    可信度極高，縱違規行為未經攝影或照片等物證佐證，亦不
    過係員警因執行巡邏勤務之便或當地未設置攝影器材而無從
    未當場拍照或攝影，不能以此即謂上揭證詞不足採。而依上
    揭證人甲○○之證詞及邏輯推斷，甲○○所在之尚仁街之交
    通號誌既係綠燈，斯時與之交叉之七賢一路交通號誌必係紅
    燈，而無黃燈之可能。亦即，異議人係在七賢一路之交通號
    誌已變換為紅燈之後，始越過七賢一路東向西方向與尚仁街
    口之停止線，並繼續前行至民族二路口始為警欄停，並非如
    異議人所言僅搶越黃燈而已。異議人猶仍辯稱僅係搶越黃燈
    、而無闖紅燈等語，顯不足採。是異議人闖越紅燈之違規事
    實，甚為明確。乃原處分機關依道路交通管理處罰條例第53
    條第1 項之規定，裁處異議人罰鍰1,800 元，並依同法第63
    條第1 項規定記違規點數共3 點，於法有據，裁處之罰鍰金
    額及方式亦無不當，本件異議為無理由，應予駁回。
四、據上論斷，應依道路交通案件處理法第19條，裁定如主文。
中    華    民    國    95    年    11    月    20    日
                      交通法庭  法  官  紀凱峰
以上正本證明與原本無異。
如不服本裁定，應於收受送達後5 日內向本院提出抗告狀。
中    華    民    國    95    年    11    月    21    日
                                書記官  黃進遠


司法院資訊處製作；財團法人民間司法改革基金會備份。
